【裁判字號】    99,易,1753
【裁判日期】    990714
【裁判案由】    竊盜
【裁判全文】
臺灣臺中地方法院刑事判決              99年度易字第1753號
公  訴  人  臺灣臺中地方法院檢察署檢察官
被      告  甲○○
上列被告因竊盜案件，經檢察官提起公訴（98年度偵字第18536
號），被告自白犯罪，本院裁定依簡式審判程序審理，判決如下
：
    主  文
甲○○竊盜，累犯，處有期徒刑月，如易科罰金，以新臺幣壹
仟元折算壹日；又竊盜，累犯，處有期徒刑月，如易科罰金，
以新臺幣壹仟元折算壹日；又竊盜，累犯，處有期徒刑月，如
易科罰金，以新臺幣壹仟元折算壹日；又共同竊盜，累犯，處有
期徒刑肆月，如易科罰金，以新臺幣壹仟元折算壹日。應執行有
期徒刑拾壹月，如易科罰金，以新臺幣壹仟元折算壹日。
    事  實
一、甲○○前因竊盜案件，經本院判處有期徒刑10月、7 月、5
    月確定，經依中華民國九十六年罪犯減刑條例裁定減為應執
    行有期徒刑5 月、3 月15日、2 月15日，於民國96年12月18
    日縮刑期滿執行完畢，詎仍不知悛改，意圖為自己不法之所
    有，基於竊盜之犯意，於下列時、地，各為下列行為：
  (一)於98年4 月間某日11時許，至臺中縣神岡鄉○○路290 巷21
    號乙○○住宅，見該處大門未鎖，進入屋內竊得乙○○所有
    金牌1 面，旋離去現場（侵入住宅部分未據告訴）。
  (二)於98年4 月中旬某日8 、9 時許，至臺中縣神岡鄉○○路90
    8 號戊○○住宅，見該處大門未鎖，進入屋內竊得戊○○所
    有車裝臺無線電1 臺，旋離去現場（侵入住宅部分未據告訴
    ）。
  (三)於98年5 月16日15時許，至臺中縣大雅鄉○○路花眉巷37號
    之6 丁○○住宅，見該處大門未鎖，進入屋內客廳竊得丁○○所有現金新臺幣（下同）約800 至900 元及數位相機1臺
    ，旋離去現場（侵入住宅部分未據告訴）。
  (四)與姓名、年籍不詳，綽號「阿緯」之成年男子基於竊盜之犯
    意聯絡，於98年4 月30日14時許，至臺中縣大雅鄉○○路14
    0 巷67號丙○○住宅，2 人見該處大門未鎖，進入屋內竊得
    丙○○所有置於2 樓房間書桌抽屜內錢包1 只（內含現金8,
    000 元），旋離去現場（侵入住宅部分未據告訴）。嗣丙○○發覺遭竊，報警處理，經警在丙○○上開住處落地鋁門外
    側上採得甲○○左小指指紋，查悉甲○○涉犯該竊盜罪嫌。
    臺中縣警察局豐原分局偵查隊賴本原於98年6 月17日向臺灣
    臺中監獄借提甲○○外出偵辦上開竊盜犯行時，甲○○於未
    經有偵查權之公務員或機關發覺上開事實一(一)至(三)竊盜犯行
    前，即向賴本原自首而接受裁判，始悉上情。
二、案經臺中縣警察局豐原分局報請臺灣臺中地方法院檢察署檢
    察官偵查起訴。
    理  由
一、按除被告所犯為死刑、無期徒刑、最輕本刑為3 年以上有期
    徒刑之罪或高等法院管轄第一審案件者外，於前條第1 項程
    序進行中，被告先就被訴事實為有罪之陳述時，審判長得告
    知被告簡式審判程序之旨，並聽取當事人、代理人、辯護人
    及輔佐人之意見後，裁定進行簡式審判程序，刑事訴訟法第
    273 條之1 第1 項定有明文。被告甲○○所犯係死刑、無期
    徒刑、最輕本刑為3 年以上有期徒刑以外之罪，其就被訴事
    實為有罪之陳述，且經告知被告簡式審判程序之旨，並聽取
    公訴人及被告之意見後，本院認為適宜而裁定進行簡式審判
    程序，合先敘明。
二、訊據被告於本院坦承上揭事實不諱，核與被害人乙○○、戊○○、丁○○及丙○○於警詢指訴情節相符，復有臺中縣警
    察局豐原分局刑案現場勘察報告、現場照片24張、勘察採證
    暨防竊安全諮詢同意書、內政部警政署刑事警察局鑑驗書及
    現場指認照片3 張在卷可稽，足認被告自白與事實相符，應
    可採信。綜上，本件事證明確，被告犯行，堪以認定。
三、核被告上開事實一(一)至(四)所為，均係犯刑法第320 條第1 項
    竊盜罪。被告與「阿緯」就上開犯罪事實一(四)部分，具有犯
    意聯絡及行為分擔，為共同正犯。又其前因竊盜案件，經本
    院判處有期徒刑10月、7 月、5 月確定，經依中華民國九十
    六年罪犯減刑條例裁定減為應執行有期徒刑5 月、3 月15日
    、2 月15日，於96年12月18日縮刑期滿執行完畢，有臺灣高
    等法院被告前案紀錄表在卷可稽。茲被告於有期徒刑執行完
    畢後，5 年內，再犯本件有期徒刑以上之罪，均為累犯，依
    刑法第47條第1 項規定，各加重其刑。被告為事實一(一)至(三)
    犯行後，未經有偵查權公務員或機關發覺犯罪前，即向員警
    自承犯行，進而接受裁判，業經證人賴本原於本院審理時證
    述甚詳，有審判筆錄附卷可參，應依刑法第62條前段規定，
    就事實一(一)至(三)犯行各減輕其刑，並均依法先加後減。爰審
    酌被告國中肄業學歷，年輕力壯，竟不思己力，賺取金錢及
    物品，及其甫因竊盜案執行有期徒刑完畢，仍不知悔改，竊
    取他人所有財物，暨犯後坦承犯行等一切情狀，量處如主文
    所示之刑，併定其應執行之刑及易科罰金之折算標準。
據上論斷，應依刑事訴訟法第273 條之1 第1 項、第284 條之1
、第299 條第1 項前段，刑法第28條、第320 條第1 項、第47條
第1 項、第62條前段、第51條第5 款、第41條第1 項前段、第8
項，刑法施行法第1 條之1 ，判決如主文。
本案經檢察官陳永豐到庭執行職務
中    華    民    國    99    年    7     月    14    日
                  刑事第十二庭  法  官  柯志民
上正本證明與原本無異。
如不服本判決，應於收受送達後10日內向本院提出上訴書狀（應
敘述具體理由並附繕本）。
上訴書狀如未敘述理由，應於上訴期間屆滿後20日內補提理由書
於本院。
                                書記官  賴亮蓉
中    華    民    國    99    年    7     月    14    日
附錄本案論罪科刑法條全文：
刑法第320條
意圖為自己或第三人不法之所有，而竊取他人之動產者，為竊盜
罪，處五年以下有期徒刑、拘役或五百元以下罰金。
意圖為自己或第三人不法之利益，而竊佔他人之不動產者，依前
項之規定處斷。
前二項之未遂犯罰之。

司法院資訊處製作；財團法人民間司法改革基金會備份。
